Inventaris van het archief van de Bedrijfsvereniging voor Overheidsdiensten, (1939) 1949-1997
Nationaal Archief, Den Haag
Bedrijfsvereniging voor Overheidsdiensten
Bedrijfsvereniging Overheidsdiensten
1939-1997
merendeel 1949-1997
S9
11.72 meter; 174 inventarisnummers.
Normale geschreven, getypte en gedrukte documenten, geen bijzondere handschriften.
Nationaal Archief, Den Haag
Bedrijfsvereniging voor Overheidsdiensten 1952-1997
De Bedrijfsvereniging voor Overheidsdiensten, ook genoemd BV Overheidsdiensten of BV 24 en vanaf 1992 Overheidsdiensten 24, is in 1952 opgericht. Ze was belast met de uitvoering van de wettelijke sociale verzekeringen tegen ongevallen, invaliditeit, ziekte en werkloosheid, alsmede de uitvoering van de Kinderbijslagwet. Het archief van de Bedrijfsvereniging voor Overheidsdiensten bevat onder ander vergaderstukken van het Dagelijks Bestuur, van het Algemeen Bestuur, van de Algemene Vergaderingen, agenda's met bijlagen van vergaderingen van het Dagelijks Bestuur, van et Bestuur, van de Commissie Uitvoering Ziektewet, van de Ledenraad en van de Algemene Vergadering en stukken betreffende de sociale zekerheidswetten zoals de Werkeloosheidswet (WW), Jeugdwerkgarantiewet (JWG) en van de Wet Arbeidsongeschiktheid verzekering voor Militairen (WAMIL).
Archiefvorming
Geschiedenis van de archiefvormer
De Bedrijfsvereniging voor Overheidsdiensten, ook genoemd BV Overheidsdiensten of BV 24 en vanaf 1992 Overheidsdiensten 24, is in 1952 officieel opgericht. Zij is een voortzetting van en is voortgekomen uit de op 16 April 1935 opgerichte Bedrijfsvereeniging voor ziekengeldverzekering van Nederlandsche Gemeenten.
Ingevolge de indelingsbeschikking ressorteerden onder de BV Overheid: de Hoge Colleges van Staat en Departement van Algemeen Bestuur, de Provincies, Gemeenten, waterschaps- en Polderbesturen, Belastingwezen, Rechtswezen, Politie- en Gevangeniswezen, Krijgswezen, Posterijen, Telegrafie, Telefonie, Overige Overheidsinstellingen en de Openbare Nutsbedrijven.
Het ontstaan van bedrijfsverenigingen als de BV Overheidsdiensten vond plaats in het kader van de in 1952 tot stand gekomen Organisatiewet Sociale Verzekering. Deze wet droeg met ingang van 1953 de uitvoering van de wettelijke sociale verzekeringen tegen ongevallen, invaliditeit, ziekte en werkloosheid, alsmede de uitvoering van de Kinderbijslagwet op aan (toen) 26 bedrijfsverenigingen, ingedeeld naar sectoren van het bedrijfs- en beroepsleven. In de praktijk kwam de uitvoering van de verzekeringen tegen ongevallen en invaliditeit pas in 1967 bij de bedrijfsverenigingen te berusten, terwijl de Kinderbijslagwet vanaf 1963 door de Raden van Arbeid werd uitgevoerd.
Vrijwel alle bedrijfsverenigingen kwamen voort uit een of meer reeds bestaande organisaties met een beperkter takenpakket, meestal de uitvoering van één verzekering (zie hierboven). De nieuw gevormde bedrijfsverenigingen waren gebaseerd op wettelijke voorschriften betreffende de uitvoering van de wetten op de sociale zekerheid en op de nadere afspraken in het overleg tussen werkgevers en werknemers. De bedrijfsverenigingen kenden een verplicht lidmaatschap van werkgevers en in het bestuur van de bedrijfsverenigingen waren organisaties van werkgevers en werknemers gelijkelijk (paritair) vertegenwoordigd.
Zoals de meeste bedrijfsverenigingen heeft ook de Bedrijfsvereniging voor Overheidsdiensten zowel de administratie van leden en verzekerden als de administratie m.b.t. de uitvoering van de sociale verzekeringswetten opgedragen aan het eveneens in 1952 opgerichte Gemeenschappelijk Administratiekantoor (GAK). In een door het bestuur van een bedrijfsvereniging ingestelde Kleine Commissie werden overigens wél besluiten genomen ten aanzien van specifieke gevallen met betrekking tot de uitvoering van de sociale verzekeringswetten. In 1997 werden de bedrijfsverenigingen opgeheven. Hun taken zijn overgenomen door het Landelijk Instituut voor Sociale Verzekeringen (LISV).
Geschiedenis van het archiefbeheer
Het archief van de BV Overheidsdiensten werd in 1999 samen met archieven van andere bedrijfsverenigingen en het archief van de Federatie van Bedrijfsverenigingen overgebracht naar het IISG.
Het originele archief van de BV Overheid werd in 1997 samen met archieven van andere bedrijfsverenigingen overgebracht naar het Lisv te Amsterdam-Buitenveldert.
De verwerving van het archief
Overbrenging van een overheidsarchief
Het archief is krachtens bepalingen van de Archiefwet overgebracht.
Inhoud en structuur van het archief
10.03; 2.15
Inhoud
Omdat zowel de administratie van leden en verzekerden als de administratie m.b.t. de uitvoering van de sociale verzekeringswetten was opgedragen aan het GAK bevat het archief van de BV Overheidsdiensten voornamelijk stukken van algemene aard, met name vergaderstukken, correspondentie en jaarverslagen (het z.g. 'beleidsarchief').
Het door UWV geïnventariseerde archief van de BV Overheid bevat naast stukken van algemene aard (met name vergaderstukken, correspondentie en jaarverslagen) ook stukken betreffende de beleidsvorming en uitvoering van de sociale verzekeringswetten.
Aanwijzingen voor de gebruiker
Openbaarheidsbeperkingen
Deels openbaar, deels beperkt openbaar (B). De inv.nrs. 85-86, 91-145 zijn openbaar 75 jaar na sluiting van de betreffende dossiers.
Materiële beperkingen
Een enkel stuk kan in slechte staat verkeren, wat tot gevolg heeft dat het niet geraadpleegd kan worden.
Aanvraaginstructie
Openbare archiefstukken kunnen online worden aangevraagd en gereserveerd. U kunt dit ook via de terminals in de studiezaal van het Nationaal Archief doen. Om te kunnen reserveren dient u de volgende stappen te volgen:
U maakt een profiel aan op www.gahetna.nl, en logt vervolgens in
Via de archiefinventaris (alleen de beschrijvingen met rode nummers) selecteert u het gewenste archiefstuk door op de knop 'Reserveren' te klikken
In het volgende scherm geeft u aan op welke dag u het archiefstuk wilt inzien
Indien u zich bevindt in de studiezaal en een tafelnummer heeft ontvangen kunt u dit nummer vermelden. Als u geen tafelnummer heeft kunt u tafelnummer 777 laten staan
Vervolgens bevestigt u uw reservering door deze te versturen.
Verwant materiaal
Beschikbaarheid van kopieën
Beschrijving van de series en archiefbestanddelen
- ALGEMEEN
  - Vergaderstukken
    - Notulen van vergaderingen van het Dagelijks Bestuur., 1951-1966.; 1-2, 87; 3 omslagen.
      : periode 1967-1987 ontbreekt.
      - 1951-1954., 1
      - 1955-1966., 2
      - 1988-1997., 87
    - Notulen van de vergaderingen van het Algemeen Bestuur., 1951-1992.; 3-4, 88; 3 omslagen.
      - 1951-1969., 3
      - 1970-1992., 4
      - 1993-1997., 88
    - Notulen van Algemene Vergaderingen., 1952-1990.; 5-6, 89; 3 omslagen.
      - 1952-1969., 5
      - 1970-1990., 6
      - 1991-1996., 89
    - Besluitenlijsten van vergaderingen van het Dagelijks Bestuur, van het Bestuur, van de Ledenraad en van Algemene Vergaderingen., 1951-1993.; 7-8, 90; 3 omslagen.
      - 1951-1962., 7
      - 1963-1993., 8
      - 1994-1997., 90
    - Agenda's met bijlagen van vergaderingen van het Dagelijks Bestuur, van het Bestuur, van de Commissie Uitvoering Ziektewet, van de Ledenraad van Algemene Vergaderingen. Overzichten van in de kleine commissie genomen beslissingen over de periode 1991-1997 zijn bij de bijlagen als apart agendapunt opgenomen, 1952-1997; 9-34, 91-145; 25 omslagen en 56 pakken.
      - 1952., 9; omslag
      - 1953., 10; omslag
      - 1954., 11; omslag
      - 1955., 12; omslag
      - 1956., 13; omslag
      - 1957., 14; omslag
      - 1958., 15; omslag
      - 1959., 16
      - 1960., 17; omslag
      - 1961., 18; omslag
      - 1962., 19; omslag
      - 1963-1964., 20; omslag
      - 1965-1966., 21; omslag
      - 1967., 22; omslag
      - 1968-1969., 23; omslag
      - 1970-1971., 24; omslag
      - 1972., 25; omslag
      - 1973-1974., 26; omslag
      - 1975-1976., 27; omslag
      - 1977-1978., 28; omslag
      - 1979-1981., 29; omslag
      - 1982-1985., 30; omslag
      - 1986., 31; omslag
      - 1987., 32; omslag
      - 1988., 33; omslag
      - 1989-1990., 34; omslag
      - 1991 jan.-mrt., 91
        Openbaarheid beperkt tot 1 januari 2067
      - 1991 apr.-juli, 92
      - 1991 aug.-sep., 93
      - 1991 okt.-nov. 05, 94
      - 1991 nov. 22-1993 jan. 07, 95
      - 1992 jan. 21-feb., 96
        Openbaarheid beperkt tot 1 januari 2068
      - 1992 mrt.-apr., 97
      - 1992 mei-jun. 02, 98
      - 1992 jun. 05-aug. 04, 99
      - 1992 aug. 14-okt., 100
      - 1992 okt. 16-nov., 101
      - 1992 dec.-1993 jan., 102
      - 1993 feb.-mrt., 103
        Openbaarheid beperkt tot 1 januari 2069
      - 1993 apr.-mei 10 agendapunten 1 t/m 4., 104
      - 1993 mei 10 agendapunten 5 t/m 27., 105
      - 1993 juni 04-juni 29., 106
      - 1993 aug. 08-aug. 31 agendapunten 1 t/m 9., 107
      - 1993 aug. 31 agendapunten 10 t/m 21-sept. 29., 108
      - 1993 okt., 109
      - 1993 nov.-dec. 07 agendapunten 1 t/m 13, 110
      - 1993 dec. 07 agendapunten 14 t/m 21-1994 jan. 11 agendapunten 1 t/m 15c., 111
      - 1994 jan. 11 agendapunten 15d t/m 16-mrt. 01 agendapunten 1 t/m 8., 112
        Openbaarheid beperkt tot 1 januari 2070
      - 1994 mrt. 01 agendapunten 5 t/m 15-apr., 113
      - 1994 mei-juni., 114
      - 1994 juli., 115
      - 1994 aug.-sep. 06 agendapunten 1 t/m 16., 116
      - 1994 sep. 06 agendapunten 17 t/m 21-okt. 04., 117
      - 1994 okt. 14-nov. 01 agendapunten 1 t/m 8., 118
      - 1994 nov. 01 agendapunten 9 t/m 13-dec. 12 agendapunten 1 t/m 16., 119
      - 1994 dec. 12 agendapunten 17 t/m 22-1995 jan., 120
        Openbaarheid beperkt tot 1 januari 2071
      - 1995 feb. 21., 121
      - 1995 mrt.-mei 03 agendapunten 1 t/m 10., 122
      - 1995 mei 03 agendapunten 11 t/m 22-mei 16 agendapunten 1 t/m 10., 123
      - 1995 mei 16 agendapunten 11 t/m 18-juni 20., 124
      - 1995 juni 28-juli 18 agendapunten 1 t/m 11a., 125
      - 1995 juli 18 agendapunten 11b t/m 19-augstus 15., 126
      - 1995 sep. 19-sep. 29., 127
      - 1995 okt. 17-nov. 21 agendapunten 1 t/m 4., 128
      - 1995 nov. 21 agendapunten 5 t/m 12., 129
      - 1995 dec. 11-dec. 15., 130
      - 1996 jan. 23-feb. 20 agendapunten 1 t/m 4., 131
        Openbaarheid beperkt tot 1 januari 2072
      - 1996 feb. 20 agendapunten 5 t/m 16-mrt. 19 agendapunt 1., 132
      - 1996 mrt. 19 agendapunten 2 t/m 10-apr. 12, 133
      - 1996 apr. 16., 134
      - 1996 mei 21-juni 14., 135
      - 1996 juni 18-juni 28., 136
      - 1996 juli 30 agendapunten 1 t/m 17., 137
      - 1996 juli 30 agendapunt 18-aug. 20., 138
      - 1996 aug. 29-sep. 17., 139
      - 1996 okt., 140
      - 1996 nov 01-nov. 19 agendapunten 1 t/m 32., 141
      - 1996 nov. 19 agendapunten 33 t/m 38-dec. 17 agendapunten 1 t/m4., 142
      - 1996 dec. 17 agendapunten 5 t/m7-1997 jan. 29 agendapunten 1 t/m 7., 143
        Openbaarheid beperkt tot 1 januari 2073
      - 1997 jan. 29 agendapunten 8 t/m 21., 144
      - 1997 feb., 145
    - Presentielijsten van de bestuursvergaderingen., 1952-1997.; 42-44, 146; 4 omslagen.
      : periode 1987-1990 ontbreekt.
      - 1952-1959., 42
      - 1960-1969., 43
      - 1970-1986., 44
      - 1991-1997., 146
    - Agenda's met bijlagen van vergaderingen van de Stuurgroep Verzuimbeheersing bij de Sociale Werkvoorziening (VB-SW)., 1992-1995.; 147-148; 2 pakken
      - 1992 sept.-1993 sept., 147
      - 1994 mrt.-1995 apr., 148
    - Beleidsbundel BV Overheid, 1994-1997; 157; 1 omslag
  - Correspondentie
    - Correspondentie en circulaires. Met statistische en financiële kwartaaloverzichten, vanaf 1988 'Bestuursinformatie' genoemd., 1949-1997.; 45-76; 25 omslagen en 7 pakken.
      - 1949-1953., 45
      - 1954-1955., 46
      - 1956., 47
      - 1957., 48
      - 1958., 49
      - 1959-1960., 50
      - 1961-1962., 51
      - 1963-1964., 52
      - 1965-1966., 53
      - 1967-1969., 54
      - 1970-1971., 55
      - 1972-1973., 56
      - 1974., 57
      - 1975., 58
      - 1976., 59
      - 1977-1978., 60
      - 1979., 61
      - 1980., 62
      - 1981-1982., 63
      - 1983-1984., 64
      - 1985., 65
      - 1986., 66
      - 1987., 67
      - 1988., 68
      - 1989., 69; pak
      - 1990., 70; pak
      - 1991., 71; pak
      - 1992., 72; pak
      - 1993., 73; pak
      - 1994., 74; pak
      - 1995., 75; pak
      - 1996-1997., 76
    - Correspondentie met Gemeenschappelijk Administratiekantoor (GAK), met bij BV Overheid aangesloten werkgevers en met het Ministerie van Sociale Zaken en Werkgelegenheid (SZW)., 1987-1997.; 150-152; 2 pakken 1 omslag
      - Correspondentie met GAK. 1997 jan-feb., 150
      - Correspondentie met werkgevers. 1987-1996., 151
      - Correspondentie met SZW. 1994-1997., 152; 1 omslag
    - Rapporten betreffende de jaarrekeningen en ontwerp-jaarrekeningen van BV Overheid door KPMG Accountants., 1987-1995.; 153; 1 omslag
  - Jaarverslagen
    - Jaarverslagen. Met statistische gegevens., 1947-1995.; 77-82, 154; 6 pakken, 1 omslag
      - 1947-1963., 77
      - 1964-1971., 78
      - 1972-1978., 79
      - 1979-1983., 80
      - 1984-1988., 81
      - 1989-1993., 82
      - 1994-1995., 154; 1 omslag
- BIJZONDER
  - Statuten en reglementering
    - Statuten, reglementen, besluiten en voorschriften. Met Wachtgeld en Ziekengeldreglementen., 1951, 1952,1953, 1965, 1968.; 83; 1 omslag.
    - Correspondentie betreffende statuten, reglementen, besluiten en voorschriften., 1967-1975.; 84; 1 pak.
    - Statuten en Reglement voor de Ziekteverzekering der Bedrijfsvereeniging voor de Ziekengeldverzekering en de Kinderbijslag-verzekering van Nederlandsche Gemeenten (1e druk 1939, 2e druk 1942)., 155; 1 omslag
    - Wijzigingsbesluiten inzake statuten en reglementen., 1967, 1974-1975, 1985-1988, 1990, 1993-1995.; 156; 1 pak
    - Besluiten en Beleidsregels van de BV Overheid., 1985-1997.; 158-160; 3 omslagen
      - 1985-1994, 158
      - 1995-1996 mei, 159
      - 1996 juni-1997 februari, 160
    - Arbeidsovereenkomsten besluit., 1954; 179; 1 omslag
    - Ontwerprechtstoestandregelingen van het centraal orgaan van Nederlandse Gemeenten., 1967; 180; 1 omslag
    - Ambtenarenreglement voor het Waterschap., 1968; 181; 1 omslag
  - Kleine Commissie.
    - Overzichten van de door de Kleine Commissie in vergaderingen genomen beslissingen., 1952-1972, 1987.; 85-86; 2 pakken.
      Zie voor periode 1991-1997 inventarisnummers 91 t/m 145.
      periodes 1973-1986 en 1988-1990 ontbreken.
      - 1952-1953., 85
        Openbaarheid beperkt tot 1 januari 2029
      - 1954-1972, 1987., 86
        Openbaarheid beperkt tot 1 januari 2063
  - Uitvoering sociale zekerheidswetten
    - Beleid ten aanzien van de Algemene Arbeidsongeschiktheidswet (AAW) en de Wet Arbeidsongeschikten (WAO) en de Wet Sociale Werkvoorziening (WSW)
      - Stukken betreffende anticumulatie van de gevolgen van de Algemene Ar- Beidsongeschiktheidswet, de Wet Arbeidsongeschiktheid en de de Wet Sociale Werkvoorziening (besparingen samenloop AAW/WAO/WSW)., 1992-1995.; 161; 1 omslag
    - Beleid ten aanzien van de controle op de naleving van voorschriften op grond van sociale verzekeringswetten (handhaving).
      - Beleidsplannen en voortgangsrapportages van BV Overheid betreffende de controle op de naleving van voorschriften op grond van sociale verzekeringswetten (handhaving)., 1993-1995.; 162; 1 omslag
    - Beleid ten aanzien van de Jeugdwerkgarantiewet (JWG)
      - Stukken betreffende het uitvoeringsbeleid en de financiële gevolgen van de Jeugdwerkgarantiewet (JWG)., 1987-1995.; 163; 1 pak
    - Vaststelling premies van wachtgeld en van ziekengeld
      - Stukken betreffende de tweejaarlijkse schatting van de verzekerde loonsom, welke werd gebruikt bij de jaarlijkse vaststelling van de premiepercentages Ziektewet en Wachtgeldverzekering (loonschatting)., 1974-1993.; 164; 1 omslag
      - Stukken betreffende de vaststelling van de premie Ziektegeldverzekering en de premie Algemeen Wachtgeldfonds., 1981-1996.; 165; 1 pak
      - Stukken betreffende de premievaststelling in het kader van de collectieve vrijwillige Ziektegeldverzekering., 1988-1994.; 166; 1 omslag
    - Beleid ten aanzien van de Wet Arbeidsongeschiktheids verzekering voor Militairen (WAMIL)
      - Stukken betreffende de leidraad bij de Wet Arbeidsongeschiktheidsverzekering voor Militairen (WAMIL) en betreffende de vaststelling van het beleid in het kader van WAMIL., 1995-1996.; 167; 1 omslag
    - Beleid ten aan zien van de Werkloosheidswet (WW)
      - Stukken betreffende de uitvoeringsaspecten inzake het betrekken van overheidspersoneel bij de nieuwe Werkloosheidswet (nWW)., 1985-1989.; 168; 1 omslag
      - Stukken betreffende het beleid en de uitvoering van de Werkloosheidswet en de wachtgeldverzekering voor de specifieke groep dienstplichtig militairen., 1986-1996.; 169; 1 pak
    - De Werkloosheidswet, Wet Arbeidsongeschiktheid en de Ziektewet (gecoördineerd)
      - Stukken betreffende de verzekeringsplicht van werknemers aangesloten bij het Algemeen Burgerlijk Pensioenfonds (ABP) in het kader van de Werkloosheidswet, de Wet Arbeidsongeschiktheid en de Ziektewet., 1990-1997.; 170-172; 3 omslagen.
        - 1990-1992, 170
        - 1993-1994, 171
        - 1995-1997, 172
  - Overige stukken
    - Verslagen van de vergaderingen van de Stuurgroep Verzuimbeheersing Sociale Werkvoorziening. (VB-SW), 1991 oktober-1995 april; 149; 1 omslag
    - Benoemingen tot lid of plaatsvervangend lid van het bestuur of de ledenraad van de BV Overheid, 1991-1996; 173; 1 omslag
    - Stukken betreffende het beleid en de uitvoering gericht op terugdringing van het ziekteverzuim; de harmonisatie van activiteiten van de bedrijfsverenigingen ten aanzien van het ziekteverzuim., 1979-1991; 174; 1 omslag
    - Wegwijzer voor de werkgever, een handleiding hoe met de sociale verzekeringswetten om te gaan voor werkgevers aangesloten bij BV Overheid., 1985-1995.; 175; 1 pak
    - Stukken betreffende de overdracht van administratieve en uitvoerende taken van het Gemeenschappelijk Administratiekantoor (GAK) naar het Uitvoe- ringsorgaan Sociale Zekerheid voor de Overheid (USZO). Onderwerp ook bekend onder de naam van de oude BV Overheid naar de Nieuwe BV Overheid (BVO/nBVO)., 1994-1997.; 176; 1 omslag
    - Stukken betreffende het traject van de oude BV Overheid naar de Nieuwe BV Overheid (BVO/nBVO); met name met betrekking tot het Fonds Arbeidsongeschiktheidsverzekering Overheids Personeel (FAOP)., 1996.; 177; 1 omslag
    - Stukken betreffende het 60-jarig bestaan in april 1995 van de Bedrijfsvereniging voor Overheidsdiensten en het in hetzelfde kader georganiseerde en op 26 oktober 1995 gehouden symposium: voorbereiding, verslag en evaluatie., 1994-1996.; 178; 1 omslag